# 非同一控制下合并取得的子公司减持股份

提问人：ladxiao 时间：2011-04-14 15:23:26
非同一控制下的合并取得的子公司在控制权不变的情况下，因少数股东单方增资造成母公司持股比例下降。合并日所确认的商誉在减持时需不需要按持股比例减少？
[ 本帖最后由 ladxiao 于 2011-4-14 15:29 编辑 ]

回答人：chenyiwei
回复 沙发 oshistone 的帖子赞同你的理解。合并日已确认的商誉不做调整减少。